臺灣高等法院臺中分院刑事判決　　　 100年度上易字第1448號
上　訴　人
即　被　告　黃偉誠
上列上訴人因毒品危害防制條例案件，不服臺灣臺中地方法院
100年度易字第2708號中華民國100年10月3日第一審判決（起訴
案號：臺灣臺中地方法院檢察署100年度毒偵字第2084號），提
起上訴，本院判決如下：
    主  文
上訴駁回。
    理  由
一、按依刑事訴訟法第350條、第361條、第362條、第367條規定
    ，不服地方法院之第一審判決而上訴者，須提出上訴書狀，
    並應敘述具體理由，為上訴必備之程式；其所提出之書狀未
    敘述上訴理由，或僅曾以言詞陳述上訴理由者，均應於上訴
    期間屆滿後20日內補提理由書於第一審法院。第一審法院經
    形式審查，認逾期未補提上訴理由者，應定期間先命補正；
    逾期未補正者，為上訴不合法律上之程式，應以裁定駁回。
    倘已提出上訴理由，但所提非屬具體理由者，或已上訴但未
    提上訴理由，經審判長定期間補正仍未補正者，則應由第二
    審法院以上訴不合法律上之程式，判決駁回。而所謂具體理
    由，必係依據卷內既有訴訟資料或提出新事證，指摘或表明
    第一審判決有何採證認事、用法或量刑等足以影響判決本旨
    之不當或違法，而構成應予撤銷之具體事由，始克當之（例
    如：依憑證據法則具體指出所採證據何以不具證據能力，或
    依憑卷證資料，明確指出所為證據證明力之判斷如何違背經
    驗、論理法則）；倘僅泛言原判決認定事實錯誤、違背法令
    、量刑失之過重或輕縱，而未依上揭意旨指出具體事由，或
    形式上雖已指出具體事由，然該事由縱使屬實，亦不足以認
    為原判決有何不當或違法者（例如：對不具有調查必要性之
    證據，法院未依聲請調查亦未說明理由，或援用證據不當，
    但除去該證據仍應為同一事實之認定），皆難謂係具體理由
    ，俾與第二審上訴制度旨在請求第二審法院撤銷、變更第一
    審不當或違法之判決，以實現個案救濟之立法目的相契合，
    並節制濫行上訴（最高法院97年度台上字第892號刑事判決
    意旨參照）。
二、本件上訴人即被告黃偉誠（下稱被告）於民國100年10月18
    日向原審法院提出上訴書狀，100年10月24日補提上訴理由
    狀，核其記載之上訴理由略為：原審認被告不符供出上手減
    刑之規定，然被告已供出上手劉人豪2支手機號碼，原審疏
    未詳查，應有疏漏云云。
三、本院查：
(一)、被告因不服上開臺灣臺中地方法院之第一審判決，而於前述
    時間具狀敘明理由向原審法院提起上訴，則依刑事訴訟法第
    361條第2項之規定、該條項立法修正理由及上開最高法院判
    決意旨，被告倘已提出上訴理由，但所提非屬具體理由者，
    即應由第二審法院以上訴不合法律上之程式，以判決駁回之
    ；且上訴理由之具體與否係屬第二審法院審查範圍，不在命
    補正之列（參見法院辦理刑事訴訟案件應行注意事項第162
    點）。
(二)、經核上開被告所提之上訴理由，要非屬所謂之具體理由（即
    必須依據卷內既有訴訟資料或提出新事證，具體指摘或表明
    第一審判決有何採證認事、用法或量刑等足以影響判決本旨
    之不當或違法，而構成應予撤銷之具體事由，始克當之【例
    如：依憑證據法則具體指出所採證據何以不具證據能力，或
    依憑卷證資料，明確指出所為證據證明力之判斷如何違背經
    驗、論理法則】，最高法院97年度臺上字第892 號判決意旨
    參見）。而被告在原審100年9月21日審理時，本即為有罪之
    陳述，復表明無證據調查，承認犯罪，有原審審判筆錄可稽
    （見原審卷第56頁背面、57頁）。
(三)、按毒品危害防制條例第17條第1項規定：犯第10條第2項之罪
    ，供出毒品來源，因而破獲者，得減輕其刑，其立法意旨重
    在鼓勵具體供出其上游販毒者，俾資追查該毒梟前手及其上
    游毒品，以杜絕毒品之蔓延與氾濫為目的。倘未因其自白進
    而查獲毒梟前手或其上游毒品者，自不得執此邀本條規定之
    寬減。查，被告固主張其於偵查中已供出毒品來源云云。然
    查，被告於偵查中，雖供出係向綽號「榴槤」之劉人豪購買
    第二級毒品甲基安非他命，然經檢察官指揮員警偵辦結果，
    認被告指稱上手所使用之行動電話門號，應無用於販賣之情
    ，並無因被告供述而查獲上手，此有臺灣臺中地方法院檢察
    署100年9月9日中檢輝民100毒偵2031字第118042號函及隨函
    檢送之訊問筆錄、偵查報告、通聯資料1份（見原審卷第16
    至53頁）在卷可稽，業經原審查明並記載於判決書甚明（見
    原審判決書第4頁）。是以，檢警並未因被告之供述，因而
    查獲被告施用毒品之來源，自不符毒品危害防制條例第17條
    第1項減刑之規定。則被告所據為上訴之上開理由，均非本
    於案內具體之卷證資料，或提出其他新事證，以指摘或表明
    第一審判決有何採證認事、用法或量刑等足以影響判決本旨
    之不當或違法，而可構成應予撤銷之具體事由。
四、綜上所述，被告之上訴理由既非前開說明所謂之具體理由，
    則揆諸前開最高法院判決之意旨，及依「程序優先於實體」
    之刑事訴訟法原則，本件上訴即不合法定上訴程式，而應予
    駁回，並不經言詞辯論為之。
據上論斷，應依刑事訴訟法第367條前段、第372條，判決如主文
。
中    華    民    國   100    年    11    月    14    日
            刑事第九庭    審判長法  官  劉  登  俊
                                法  官  陳  得  利
                                法  官  陳  宏  卿
以上正本證明與原本無異。
不得上訴。
                                書記官  林  振  甫
中    華    民    國   100    年    11    月    14    日